# 企业转让产品经销权的会计处理

提问人：cenxuanlin 时间：2016-11-23 16:10:39
甲上市生产企业，将其所生产的产品经销权转让给乙公司，并一 次性收取转让费 80 万元。允许乙公司在 10 年内独家经销甲公司的产品，甲公司收取的 80 万元转让费如何处理？按年摊销记入其他业务收入？

回答人：chenyiwei
甲公司在收取该 80 万元后，有无其他后续合同义务？例如保证产品的销量、保证乙公司获取约定收益或保底收益，保证低于市场价向乙公司供货等等？

提问人：cenxuanlin 时间：2016-11-29 08:32:45
陈老师， 您说的这类约定是有的，如保证乙公司获取约定收益或保底收益。甲公司以这部分收到的购买了固定资产。

回答人：chenyiwei
建议将收到的 80 万予以递延，在合作期限内逐步摊销确认收入。